最高法院刑事裁定 
111年度台抗字第1359號
抗  告  人  洪政宏                     



上列抗告人因違反毒品危害防制條例案件，不服臺灣高等法院中
華民國111年9月15日駁回其聲請再審及停止刑罰執行之裁定（11
1年度聲再字第474號），提起抗告，本院裁定如下：
    主  文
抗告駁回。
    理  由
一、本件抗告人即聲請人洪政宏（下稱抗告人）因違反毒品危害
    防制條例案件，對於原審法院即臺灣高等法院110年度上訴
    字第1003號刑事確定判決其中關於如其附表一編號1所示，
    即抗告人販賣第二級毒品甲基安非他命予陳俊同部分（下稱
    原確定判決）聲請再審及停止刑罰執行，其於原審聲請再審
    意旨略以：伊本件被訴販賣甲基安非他命予陳俊同之毒品來
    源係林永豊，已於警詢中供述在卷，且有證人張晏甄、林幸
    儀可以證明，並可向和運租賃汽車公司調取伊所承租自小客
    車之 GPS定位系統、位置及地圖時間軸等證據加以證明。警
    方因違法失職而未依法移送偵辦林永豊，致影響於原確定判
    決對伊為不利之認定。又伊此前雖曾有犯罪紀錄，但並無任
    何販賣毒品前科；本案販賣毒品罪，與伊所犯前案之罪質不
    同，不應依累犯規定加重其刑。另伊販賣予陳俊同之毒品數
    量甚少，且因陳俊同賒欠毒品價款而尚未取得販賣毒品所得
    ，犯罪情節尚屬輕微，惡性亦顯不如大量走私進口或長期大
    量販賣毒品營生之大盤、中盤毒梟，原確定判決縱依偵審中
    自白之規定減輕其刑以後，刑度仍屬過重，而有情輕法重之
    失衡現象，自應依刑法第59條規定酌減其刑。原確定判決未
    依上述規定減輕其刑，猶量處重刑，殊有違誤。本件因發現
    有前揭對伊有利之新事實、新證據之再審事由，爰依刑事訴
    訟法第420條第1項第5、6款及第430條之規定聲請再審及請
    求停止刑罰之執行云云。
二、原裁定則以：原確定判決依憑抗告人販賣甲基安非他命予陳
    俊同之自白，以及證人陳俊同之指述、卷附通訊監察譯文、
    監視器畫面翻拍照片、搜索扣押筆錄、扣押物品目錄表及扣
    案如原確定判決附表三編號1所示之物等相關證據，資以認
    定抗告人有意圖營利販賣甲基安非他命予陳俊同之犯行，因
    而維持第一審論抗告人以販賣第二級毒品罪，經依比例及罪
    刑相當原則裁量結果，適用刑法第47條第1項累犯加重之規
    定加重其刑後，再依修正前毒品危害防制條例第17條第2項
    關於偵審中自白之規定減輕其刑，量處有期徒刑3年10月之
    判決，而駁回抗告人在第二審之上訴，已詳敘其所依憑之證
    據及認定之理由。核其所為之論斷，與證據法則無違。又抗
    告人主張伊已於警詢時供出本件伊販賣予陳俊同之毒品來源
    林永豊，並有張晏甄、林幸儀等證人及伊所承租之自用小客
    車GPS定位系統、位置及地圖時間軸等新證據足以證明等情
    ，縱設屬實，仍未變更原確定判決論處抗告人所犯販賣第二
    級毒品之罪名，而僅屬在同一罪名科刑範圍之刑度減輕或免
    除，且毒品危害防制條例第17條第1項關於供出毒品來源因
    而查獲之減輕或免除其刑，其中關於免除其刑，亦非「必要
    及絕對」之免刑規定；另抗告人本件所犯販賣第二級毒品罪
    是否有刑法第59條酌減其刑規定之適用，同屬事實審法院量
    刑裁量審酌事項，亦與罪名之變更無涉，以上皆與刑事訴訟
    法第420條第1項第6款規定「應受免刑或輕於原判決所認罪
    名之判決」之再審要件不合，自不得據以聲請再審。至於原
    確定判決適用刑法第47條第1項累犯規定而加重其刑，縱有
    違法，亦應循非常上訴程序而為救濟，並非得據以聲請再審
    之範疇。此外，抗告人主張警方違法失職而未依法移送偵辦
    林永豊，致影響原確定判決云云，亦未同時提出參與調查犯
    罪之司法警察，因該案件犯職務上之罪已經證明，或因該案
    件違法失職已受懲戒處分而足以影響原判決之確定判決，或
    提出替代確定判決之刑事訴訟不能開始或續行，且相當於確
    定判決證明力之證據資料等旨，因認本件抗告人聲請再審意
    旨所提聲請再審所舉理由，核與刑事訴訟法第420條第1項第
    5、6款規定不相符合，其聲請為無理由而予以駁回，已詳敘
    其依據及理由，經核尚無不合。本件抗告人抗告意旨並未具
    體指摘原裁定上開論斷究有如何違法或不當之情形，泛謂原
    裁定駁回其再審之聲請，未能充分保障其訴訟權，影響權益
    甚鉅云云，空言泛指原裁定不當，其抗告自難認為有理由，
    應予駁回。另抗告人於抗告理由中主張其本件販毒未向陳俊
    同收取價金，而據以指摘原確定判決認定伊有販賣甲基安非
    他命予陳俊同之事實有誤云云，然抗告人並未執此作為向原
    審聲請再審之事由，亦非於抗告程序中所得補正，惟原裁定
    就此部分既未為實體上之審酌，如抗告人確有未經原審審酌
    之再審原因，可依法另行聲請再審，不受刑事訴訟法第434
    條第2項規定之限制，併予說明。
據上論結，應依刑事訴訟法第412條，裁定如主文。
中　　華　　民　　國　　111 　年　　11　　月　　3 　　日
                  刑事第一庭審判長法　官  郭  毓  洲
                                  法　官  林  靜  芬
                                  法　官  蔡  憲  德
                                  法　官  宋  松  璟
                                  法　官  林  英  志
本件正本證明與原本無異
                                  書記官
中　　華　　民　　國　　111 　年　　11　　月　　8 　　日